Minutes et répertoires du notaire Nicolas DROUET, 12 mai 1684 - 7 février 1689 (étude VII)
Archives nationales
- Répertoire(s) de Nicolas DROUET, 9 juin 1663 - 7 février 1689; MC/RE/VII/4
  - Répertoire. 1663, 9 juin - 1689, 7 février, 9 juin 1663 - 7 février 1689; MC/RE/VII/4
    - Obligation de Charles Seglière de Boisfranc à Mathieu Marie Forne de Chervaille., 23 novembre 1684; MC/RE/VII/4
    - Obligation de François Hardy à Charles Champion., 24 novembre 1684; MC/RE/VII/4
    - Contrat d'apprentissage de François Marchais chez Jacques Goblain., 28 novembre 1684; MC/RE/VII/4
    - Bail par Antoine Le Roye-Desbordes à Catherine Le Blanc, veuve Godelard., 7 décembre 1684; MC/RE/VII/4
    - Constitution par Catherine Le Blanc, veuve Godelard, à Nicolas de Paris., 7 décembre 1684; MC/RE/VII/4
    - Contrat de mariage entre Maurice Legrand et Marguerite Rita, veuve Leclere., 9 décembre 1684; MC/RE/VII/4
    - Obligation d'Etienne Guy Favreau à Hilaire Bobé., 12 décembre 1684; MC/RE/VII/4
    - Atermoiements entre Gilles Destournelle et ses créanciers., 13 décembre 1684; MC/RE/VII/4
    - Contrat d'apprentissage de Martin Boucher chez Antoine Bonelle., 18 décembre 1684; MC/RE/VII/4
    - Compte entre Guillaume Larcher Christophe Lionet, sa femme, et autres, à Pierre Blanchard., 19 décembre 1684; MC/RE/VII/4
    - Bail par Guillaume Larcher Christophe Lionet, sa femme, et autres, à Pierre Blanchard., 19 décembre 1684; MC/RE/VII/4
    - Transaction entre François Olivet et sa femme et Toussaint Decourby., 21 décembre 1684; MC/RE/VII/4
    - Testament de Raoul Demaugé., 21 décembre 1684; MC/RE/VII/4
    - Accord entre Nicolas Gaudron et Pierre Michault., 27 décembre 1684; MC/RE/VII/4
    - Vente par Jacques Brasseur à Hubert Fremont., 27 décembre 1684; MC/RE/VII/4
    - Cautionnement de Jean-Baptiste de Brinon envers Marguerite Angélique Le Normand, femme Martin, pour François Hardy., 28 décembre 1684; MC/RE/VII/4
    - Contrat de mariage entre François Fontaine et Florence Prévost., 28 décembre 1684; MC/RE/VII/4
    - Transport par Hilaire Bobé à Etienne Guy Favereau, 29 décembre 1684; MC/RE/VII/4
    - Accord entre Claude Delavigne et Jérôme David., 1er janvier 1685; MC/RE/VII/4
      Marie-Françoise Limon-Bonnet
    - Décharge respective entre Eustache Fillocque et Pierre Simon., 8 janvier 1685; MC/RE/VII/4
    - Obligation de Simone Gaboureau, veuve Desjardins, à Anne Brugnon [?] veuve Mathieu., 8 janvier 1685; MC/RE/VII/4
    - Bail de Pierre Louis de Falconis à François L'Enfant., 12 janvier 1685; MC/RE/VII/4
    - Mainlevée de Louis de Falconis à Guillaume Boillon., 12 janvier 1685; MC/RE/VII/4
    - Testament déposé de Michel de Villedo., 13 janvier 1685; MC/RE/VII/4
    - Obligation de Nicolas Faguet à Eustache Fillocque., 14 janvier 1685; MC/RE/VII/4
    - Sentence arbitrale entre Claude Bourgeois et Jacques Dlaguèze., 16 janvier 1685; MC/RE/VII/4
    - Obligation de Louise Dauffigny à Jeanne Mennetrel., 17 janvier 1685; MC/RE/VII/4
    - Transport de Jacques Lanquetin à Roland Jean-Baptiste Pocher., 20 janvier 1685; MC/RE/VII/4
    - Mainlevée d'Antoine Bruneau à Alexis Langlois., 20 janvier 1685; MC/RE/VII/4
    - Testament de Françoise Le Coigneux, veuve Gaspard., 21 janvier 1685; MC/RE/VII/4
    - Quittance d'Honoré Roux, créancier de la succession de Mgr d'Etampes, évêque de Marseille., 22 janvier 1685; MC/RE/VII/4
    - Testament de Jean Moreau et de Madeleine Morel, sa femme., 23 janvier 1685; MC/RE/VII/4
    - Testament d'Antoine Bucquet., 24 janvier 1685; MC/RE/VII/4
    - Bail de René Plessart à Lambert Masson., 26 janvier 1685; MC/RE/VII/4
    - Inventaire après décès de Denise Fournier, veuve Lefebvre., 27 janvier 1685; MC/RE/VII/4
    - Quittance de Nicole Contant à Paul Portal., 28 janvier 1685; MC/RE/VII/4
    - Quittance de François Nereau à François Daniel Duvernay., 31 janvier 1685; MC/RE/VII/4
    - Transport par François Guillay sur sa sœur., 2 février 1685; MC/RE/VII/4
      Répertoire transcrit par le personnel du Minutier central des notaires de Paris.
      Date de création de la notice: 2020 (Marc Durand).
    - Compte entre Pierre Girard Delarue et Jean-Baptiste Rigault et Marie Guillay., 2 février 1685; MC/RE/VII/4
    - Donation mutuelle entre Firmin Boissy et Marie Petit, sa femme., 5 février 1685; MC/RE/VII/4
    - Obligation de Charles Meneult de Belleville et sa femme, à Pierre Mercier., 7 février 1685; MC/RE/VII/4
    - Mainlevée par François Neureau au profit de la duchesse de Bellegarde., 9 février 1685; MC/RE/VII/4
    - Contre lettre de Charles de Lorraine, comte de Marsan, au profit de Charles Pisson de Bellefond., 11 février 1685; MC/RE/VII/4
    - Sentence arbitrale entre Nicolas Lirot et Diury., 14 février 1685; MC/RE/VII/4
    - Quittance par Jean Boileau, Jacques Roussel, Guillaume Barbet, et autres, à Madeleine Tiapin, veuve Trenet., 15 février 1685; MC/RE/VII/4
    - Vente par Nicolas de Villesre et sa femme, à leur fille., 17 février 1685; MC/RE/VII/4
    - Contre lettre de Louis de Cailleul et sa femme, et Anne Henriette Poucher, au profit de Marie Langlois, veuve Guichon., 20 février 1685; MC/RE/VII/4
    - Atermoiement entre Robert Genard et ses créanciers., 20 février 1685; MC/RE/VII/4
    - Vente par Jean Dumondel à Jean Barbiot., 21 février 1685; MC/RE/VII/4
    - Obligation d'Anne Faviers, veuve Grignon, Jean Louis Grignon, et autres, à Benoît Bourdet., 21 février 1685; MC/RE/VII/4
    - Obligation de Nicolas Dupuis et sa femme, à François et Barthélémy Damien., 2 mars 1685; MC/RE/VII/4
    - Mainlevée par Jacques Cauclier au profit d’Alexandre de Vieuville., 6 mars 1685; MC/RE/VII/4
    - Ratification par Marguerite Antoine, femme Dumondel., 7 mars 1685; MC/RE/VII/4
    - Quittance par Pierre Jullien, à Charles Minet en l'acquit (suite à la vente à) de la veuve Lepage, 7 mars 1685; MC/RE/VII/4
    - Bail par François Nereau, Anne Chevalier, veuve Lussan, et Anne Hussson, à Nicolas Drieux et sa femme., 9 mars 1685; MC/RE/VII/4
    - Comparution de Claude Frippier, veuve Hérault, et Germaine Isabeau., 10 mars 1685; MC/RE/VII/4
    - Contrat d'apprentissage d'Antoine Paludé chez François Lenfant., 13 mars 1685; MC/RE/VII/4
    - Contrat d'apprentissage d'Antoine Paludé chez Jean Moreau., 16 mars 1685; MC/RE/VII/4
    - Obligation apporter par Claude Bavot et sa femme à Jean Moreau., 17 mars 1685; MC/RE/VII/4
    - Contrat d'apprentissage de Claude des fruits chez François Houtteville., 19 mars 1685; MC/RE/VII/4
    - Marché entre Jean Vallée et Jacques Huet., 21 mars 1685; MC/RE/VII/4
    - Consentement par Louis Celot et ses frères, à leur mère., 23 mars 1685; MC/RE/VII/4
    - Contrat d'apprentissage de Guillaume Levasseur chez François Hervé., 28 mars 1685; MC/RE/VII/4
    - Quittance par Toussaint Denis Bizeulles et Israël Fierabras, Mathieu Dearigny., 2 avril 1685; MC/RE/VII/4
    - Certificat constatant le nombre d'héritiers de Nicolas Thibert., 2 avril 1685; MC/RE/VII/4
    - Délibération des créanciers d'Henry de Lorraine d'Hercourt., 4 avril 1685; MC/RE/VII/4
    - Contrat d'apprentissage de Guillaume Benoit chez Henri Delahaye., 6 avril 1685; MC/RE/VII/4
    - Contrat d'apprentissage d'Augustin d'Hollande chez Jean Dodeval., 9 avril 1685; MC/RE/VII/4
    - Contribution entre les créanciers de Charles Marceaux., 10 avril 1685; MC/RE/VII/4
    - Contrat d'apprentissage de Guillaume Gabusel [Gabriel] Androuet Du Cerceau chez Jean Buisson., 11 avril 1685; MC/RE/VII/4
    - Inventaire après décès de Jeanne Champion veuve Dibardouve., 12 avril 1685; MC/RE/VII/4
    - Accord entre les créanciers de Jean Rigoullet., 16 avril 1685; MC/RE/VII/4
    - Obligation de Jean-Baptiste Seguin à Catherine Suron, veuve Debail., 17 avril 1685; MC/RE/VII/4
    - Constitution par Pierre Lahogue à Just Dusur., 17 avril 1685; MC/RE/VII/4
    - Déclaration par Just Dusur à Guillaume Nicolas., 17 avril 1685; MC/RE/VII/4
    - Inventaire après décès de Barbafontaine femme Anzubault., 20 avril 1685; MC/RE/VII/4
    - Transport par Angélique Marguerite Lenormand sur Gillette Lefebvre, veuve ????, 21 avril 1685; MC/RE/VII/4
    - Contrat d'apprentissage de Charles Elie chez Guillaume Besnard., 24 avril 1685; MC/RE/VII/4
    - Obligation de Jean Marie Havart à Jean Destreville., 25 avril 1685; MC/RE/VII/4
    - Contrat de mariage entre Denis Lefebvre et Marie Anne Despie veuve Seigne., 26 avril 1685; MC/RE/VII/4
    - Compte entre Hector Mermier et Madeleine Gaberot, veuve Delonneau., 27 avril 1685; MC/RE/VII/4
    - Reconnaissance par Madeleine Gaberot, veuve Delonneau, au profit d'Hector Mermier., 27 avril 1685; MC/RE/VII/4
    - Inventaire après décès de Samuel Roza., 28 avril 1685; MC/RE/VII/4
    - Reconnaissance par Michel Pierre à Eustache Fillocque., 28 avril 1685; MC/RE/VII/4
    - Obligation de François Lenormand et sa femme à Elisabeth Colinet., 30 avril 1685; MC/RE/VII/4
    - Quittance par Charles Hebert à Jean Ozanne., 1er mai 1685; MC/RE/VII/4
    - Contrat de mariage entre Mathurin Poullier et Antoinette Pelletier., 4 mai 1685; MC/RE/VII/4
    - Constitution par Antoine Delaville et sa femme à Françoise Papillon, veuve Heudé., 4 mai 1685; MC/RE/VII/4
    - Transport par Hilaire Robé sur Étienne Guy Favereau., 4 mai 1685; MC/RE/VII/4
    - Obligation d'Étienne Guy Favereau à Hilaire Robé., 5 mai 1685; MC/RE/VII/4
    - Quittance par Marguerite Aumont, veuve Chénu, à Germain Blavette., 8 mai 1685; MC/RE/VII/4
    - Déclaration par Henriette Lhivers à sa sœur et son beau-frère., 8 mai 1685; MC/RE/VII/4
    - Contrat de mariage entre Étienne Robert et Henriette Lhivers., 12 mai 1685; MC/RE/VII/4
    - Sentence arbitrale entre les créanciers de Étienne Simon Gillot et ceux de Melchior Lebrun., 15 mai 1685; MC/RE/VII/4
    - Quittance par Jean Mallat de Delestarches à Charpentier et sa femme., 17 mai 1685; MC/RE/VII/4
    - Quittance par Nicolas Jolibois à Charpentier., 17 mai 1685; MC/RE/VII/4
    - Contrat de mariage entre Jacques Humblot et Geneviève Coreau., 20 mai 1685; MC/RE/VII/4
    - Quittance par Pierre Mercier à Antoine Panneton., 22 mai 1685; MC/RE/VII/4
    - Nomination de syndic par les créancier de François Duvausel., 25 mai 1685; MC/RE/VII/4
    - Contrat de mariage entre Étienne Robert et Henriette Lhivers., 28 mai 1685; MC/RE/VII/4
    - Désistement, par Nicolas Drouet, de la place de syndic des créanciers d'Antoine Damane et sa femme., 1er juin 1685; MC/RE/VII/4
    - Obligation de Jean Gontin à Jean Goullet., 2 juin 1685; MC/RE/VII/4
    - Bail par Pierre Simon à François Voyenne., 4 juin 1685; MC/RE/VII/4
    - Traité de charge de Madeleine Gaberot, femme Delonneau, à Bernard Benoist., 4 juin 1685; MC/RE/VII/4
    - Obligation de Robert Vabois à Nicolas Dumasy., 7 juin 1685; MC/RE/VII/4
    - Bail par René Bara à Arnaud Dantin., 14 juin 1685; MC/RE/VII/4
    - Bail par Nicolas Dehongueuil à Christophe Delajoue., 14 juin 1685; MC/RE/VII/4
    - Apport de reconnaissance par D. Braquelonne de Saint-Aubin à Gaston Demascarany., 16 juin 1685; MC/RE/VII/4
    - Transaction entre Melchior Limon et Joseph Mernesin., 23 juin 1685; MC/RE/VII/4
    - Bail par Marie Maudonnet à Marie Madeleine Valentin., 27 juin 1685; MC/RE/VII/4
    - Abandonnement par Marie Bourgain et Geneviève Bourgain, filles majeures, à leurs créanciers., 27 juin 1685; MC/RE/VII/4
    - Vente par Jean Maximilien Paully à Claude Pointier., 29 juin 1685; MC/RE/VII/4
    - Bail par Nicolas Dumasy et sa femme, à François Hallier, Charles Messaiger, Claude Tribart, et autres., 29 juin 1685; MC/RE/VII/4
    - Apport de procuration par Alphonse de Valbelle à Claude Vernier., 30 juin 1685; MC/RE/VII/4
    - Obligation de Jean Gaslé à Julien Gaullet., 30 juin 1685; MC/RE/VII/4
    - Marché entre jean André Esprit et divers ouvriers., 4 juillet 1685; MC/RE/VII/4
    - Obligation de Nicolas Dupuis et sa femme à François Damien et Barthélémy Damien., 7 juillet 1685; MC/RE/VII/4
    - Contrat d'apprentissage de Guillaume Delisle chez Jacques Delistre., 10 juillet 1685; MC/RE/VII/4
    - Obligation de François Marie Delavieuville à Claude Artage., 10 juillet 1685; MC/RE/VII/4
    - Déclaration déposée par Claude Artage à Marc Antoine Cornibert., 10 juillet 1685; MC/RE/VII/4
    - Contrat de mariage entre Guillaume Goubée et Marie Thiron., 15 juillet 1685; MC/RE/VII/4
    - Partage de la succession de Nicolas Brunel., 20 juillet 1685; MC/RE/VII/4
    - Consentement par Louis Celot et ses frères, à leur mère., 23 juillet 1685; MC/RE/VII/4
    - Transport par Roland Jean-Baptiste Porches, sur Dominique Follot., 24 juillet 1685; MC/RE/VII/4
    - Remboursement par le roi à Jacques Ollivier, tuteur de ses enfants, et autres héritiers de François Lemaire., 24 juillet 1685; MC/RE/VII/4
    - Quittance par Charles Claude Thevenet et autres héritiers de Madeleine Chapin, femme Laurent, à la succession de Jeanne Chapin., 24 juillet 1685; MC/RE/VII/4
    - Déclaration par Marin Nicolas Mariette à François Gilles., 24 juillet 1685; MC/RE/VII/4
    - Remboursement par le roi à Marguerite Delaunay, veuve Celot., 26 juillet 1685; MC/RE/VII/4
    - Procuration par les créanciers de François Chasolaud à Pierre Demontherot., 31 juillet 1685; MC/RE/VII/4
    - Constitution par Marie Boudeau, veuve Deprime, à Antoine Carballet., 1er août 1685; MC/RE/VII/4
    - Cession d'office par Antoine Carballet à François Robert., 2 août 1685; MC/RE/VII/4
    - Quittance par Benoît Ritrou et Claude Cauroi, sa femme, à ???? Lefaure., 2 août 1685; MC/RE/VII/4
    - Convention entre Guillaume Delvemont et Antoine Arnoult., 4 août 1685; MC/RE/VII/4
    - Obligation de Jean Moreau Laisné ??(l'aîné)?? à François Niceron., 6 août 1685; MC/RE/VII/4
    - Contrat d'apprentissage de Gilles Lefebvre chez Jacques Farcy., 12 août 1685; MC/RE/VII/4
    - Atermoiement entre Guillaume Lecomte et ses créanciers., 20 août 1685; MC/RE/VII/4
    - Contrat d'apprentissage de Paul Lorion chez Claude Tribart., 21 août 1685; MC/RE/VII/4
    - Vente par Dominique de Ferrary, et sa femme, à Mathieu Marie ????., 27 août 1685; MC/RE/VII/4
    - Bail par Catherine Cellot, veuve de Marisy, à Rémi Robert et sa femme., 30 août 1685; MC/RE/VII/4
    - Ratification par Nicolas Thiberge, et autres créancier de Guillaume Lecomte, de l'acte d'atermoiements dressé le 20 août 1685., 5 septembre 1685; MC/RE/VII/4
    - Sentence arbitrale entre Jacques Delagueze et Simon Thoireau., 6 septembre 1685; MC/RE/VII/4
    - Constitution par Guillaume Nicolas et sa femme, à Marie Françoise Delafeuille, veuve de Thiville., 7 septembre 1685; MC/RE/VII/4
    - Bail par Marie Bonard, femme Demontigny, à Jean Jourdain., 11 septembre 1685; MC/RE/VII/4
    - Obligation de Charles Armand et sa femme, à Guillaume Nicolas., 12 septembre 1685; MC/RE/VII/4
    - Procuration par Samuel Lhuilier à son fils., 15 septembre 1685; MC/RE/VII/4
    - Accord entre les créanciers de Martial Dutreix., 15 septembre 1685; MC/RE/VII/4
    - Procuration par les compagnons quartier de Paris à aucun d'eux. ?????, 16 septembre 1685; MC/RE/VII/4
    - Obligation d'Agnès Pelé, femme Valois, à Jérôme Germain., 22 septembre 1685; MC/RE/VII/4
    - Consentement par Jean Godin à Thomas Maro., 25 septembre 1685; MC/RE/VII/4
    - Obligation de Simon de Bon Fonds à Louis Moreau., 25 septembre 1685; MC/RE/VII/4
    - Atermoiement entre Blaise Montet et ses créanciers., 2 octobre 1685; MC/RE/VII/4
    - Vente par Charles Lemarchand à Mathurin Granier., 13 octobre 1685; MC/RE/VII/4
    - Transport de bail par Jérôme Collé sur Jean Damien., 16 octobre 1685; MC/RE/VII/4
    - Contrat d'apprentissage de Pierre Saulmont chez Blaise Montet., 18 octobre 1685; MC/RE/VII/4
    - Accord entre les créanciers de Léonor Folleville., 19 octobre 1685; MC/RE/VII/4
    - Quittance par Jean Moreau, créancier de Jacques Valestin, et sa veuve, au receveur des consignations, des sommes dues à Nicolas Vallon., 22 octobre 1685; MC/RE/VII/4
    - Obligation et transport par Louise Marie Daglie, veuve Chabot, à Hilaire Bobé, et transport sur Bobé., 5 novembre 1685; MC/RE/VII/4
    - Compte et obligation par Pierre Masson et sa femme, en qualité de tuteurs des enfants mineurs d'Antoine L'homme et Antoine ???., 12 novembre 1685; MC/RE/VII/4
    - Obligation de Jean Deladouze, fondé de pouvoir du Baron de Montelard, à Hector Mermier., 16 novembre 1685; MC/RE/VII/4
    - Indemnité par Simon Hebert à Antoine de Bruxelles., 21 novembre 1685; MC/RE/VII/4
    - Obligation d'André Pouget et autres intéressés en la manufacture de draps de Neuville les Clermont, à Ponce Alexis Delafeuille., 26 novembre 1685; MC/RE/VII/4
    - Contrat d'apprentissage de Nicolas Thomas chez Joseph Michon., 28 novembre 1685; MC/RE/VII/4
    - Titre nouvel par Thierry Remy à Charles Dubois., 4 décembre 1685; MC/RE/VII/4
    - Bail par Grégoire Loire à Michel Deloire., 6 décembre 1685; MC/RE/VII/4
    - Constitution par Charlotte Duntas, veuve Verrier, Thomas Massé et sa femme, à Marie Gysbert., 10 décembre 1685; MC/RE/VII/4
    - Quittance par Nicolas Lefevre à Hubert Fremont., 16 décembre 1685; MC/RE/VII/4
    - Mainlevée par des créanciers au profit de Marie de La Roque., 18 décembre 1685; MC/RE/VII/4
    - Constitution par Eustache Fillocque et sa femme, à Jeanne Fillocque, femme Martin., 22 décembre 1685; MC/RE/VII/4
    - Constitution par Eustache Fillocque et sa femme, à Marguerite Fillocque, femme Malissan., 22 décembre 1685; MC/RE/VII/4
    - Transaction entre les frères Celberet et Joseph Caqué., 3 janvier 1686; MC/RE/VII/4
    - Transaction entre les religieuses de Saint-Jean-de-Chartres et l'abbé de Sainte-Colombe-de-Chartres., 14 janvier 1686; MC/RE/VII/4
    - Quittance par Claude Labbé à Laurent Bertin., 16 janvier 1686; MC/RE/VII/4
    - Bail par Guillaume de Cuperly À Étienne Moron et sa femme., 17 janvier 1686; MC/RE/VII/4
    - Bail par Paul deSantis et Siméon Guillemot à Michel Delaire., 19 janvier 1686; MC/RE/VII/4
    - Bail par Jean Lepleuple et Jean Gernier., 29 janvier 1686; MC/RE/VII/4
    - Transport de droits successifs par Jean Faudermer, et ses frères, sur Jean Hervieux., 3 février 1686; MC/RE/VII/4
    - Bail de privilège par Jean Goulet à Louis Darragon, 5 février 1686; MC/RE/VII/4
    - Quittance par Denis Le Roy à Jean-Baptiste Deschamps., 10 février 1686; MC/RE/VII/4
    - Bail par Jeanne Langlier, veuve Chapelain, à Joseph Péan-Saint-Gilles., 12 février 1686; MC/RE/VII/4
    - Quittance par Jean de Versen à Hector Marmier., 16 février 1686; MC/RE/VII/4
    - Contrat de mariage entre Étienne Poisallolle et Jeanne Devisigny., 16 février 1686; MC/RE/VII/4
    - Procuration déposée de Jacques Dufour, à Nicolas Dufour, son fils., 18 février 1686; MC/RE/VII/4
    - Transaction entre Robert Godart et Jean Durand, et sa femme., 19 février 1686; MC/RE/VII/4
    - Reconnaissance de promesse par Jacques Dufour à Pierre Bertrand et Pierre Burgevin., 20 février 1686; MC/RE/VII/4
    - Transport par Jacques Huet sur Jacques Lefaucheux., 22 février 1686; MC/RE/VII/4
    - Pouvoir déposé du comte de Soissons à Louis Gérard., 27 février 1686; MC/RE/VII/4
    - Échange entre Hector Marinier et sa femme, et Antoine Le Gendre., 28 février 1686; MC/RE/VII/4
    - Procuration déposée de Claude Louis de Bullion à sa femme., 28 février 1686; MC/RE/VII/4
    - Quittance par Hilaire Bobé à Élisabeth Leclercy, femme Chaumotte., 4 mars 1686; MC/RE/VII/4
    - Contrat d'apprentissage de Jean Andry chez Jean Baillon de Jouy., 5 mars 1686; MC/RE/VII/4
    - Convention entre Louis Drouet, tant en son nom que comme se portant fort de ses frères et sœurs, et Jacques Plastries., 7 mars 1686; MC/RE/VII/4
    - Quittance par Hector Mermier à Joseph Depont de Montelard., 9 mars 1686; MC/RE/VII/4
    - Inventaire après décès d'Anne Gilot, femme de Claude Boucher., 9 mars 1686; MC/RE/VII/4
    - Obligation d'Alexis Fordering à Pierre Lefebvre., 9 mars 1686; MC/RE/VII/4
    - Obligation d'Henri Lejeune à Nicolas Maric., 12 mars 1686; MC/RE/VII/4
    - Désistement par Nicolas Maric, au profit d'Henri Lejeune., 12 mars 1686; MC/RE/VII/4
    - Décharge respective entre Nicolas Maric et Henri Lejeune., 12 mars 1686; MC/RE/VII/4
    - Quittance par Joachim Routier à Antoine Cathinois., 16 mars 1686; MC/RE/VII/4
    - Bail par Nicolas Charpy et René Coustol, à Charles ? Denis., 17 mars 1686; MC/RE/VII/4
    - Contrat d'apprentissage de Pierre Rognard chez Guillaume Cuperly., 18 mars 1686; MC/RE/VII/4
    - Transport par Claude Peville, veuve Delamarre, sur Jean Lemeur., 20 mars 1686; MC/RE/VII/4
    - Procuration par Jean Maximilien Paully à Jérémie Jrenger., 23 mars 1686; MC/RE/VII/4
    - Vente par Marie Rpbelot, femme Olivier, à Nicolas Drouet., 26 mars 1686; MC/RE/VII/4
    - Contrat de mariage entre Claude Boucher et Geneviève Carré., 28 mars 1686; MC/RE/VII/4
    - Contrat d'apprentissage de Paul Lorion chez Claude Tribart., 29 mars 1686; MC/RE/VII/4
    - Quittance par Antoine Raguenet à Léonor Folleville., 1er avril 1686; MC/RE/VII/4
    - Procuration déposée d'Eustache de Beauvais et sa femme, à ?Jean? Visigny, 1er avril 1686; MC/RE/VII/4
    - Constitution par Jean Moreau et sa femme à Louis de Roquet sa femme., 3 avril 1686; MC/RE/VII/4
    - Procuration par les créanciers de David Dubarle à Hiérosme Broal et Charles Richer., 4 avril 1686; MC/RE/VII/4
    - Obligation de Jacques Ranjon de La Poniade à Nicolas Marie., 8 avril 1686; MC/RE/VII/4
    - Obligation de Pierre Gautier Dutronchoy à Charles Sellier Demalefoste., 9 avril 1686; MC/RE/VII/4
    - Extraits baptistères déposés concernant Monsieur et Madame de La Rochefoucauld., 11 avril 1686; MC/RE/VII/4
    - Obligation de Monsieur et Madame de La Rochefoucauld à Claude Tribart., 11 avril 1686; MC/RE/VII/4
    - Obligation de François Baunel et sa femme à Jacques Sorelle., 11 avril 1686; MC/RE/VII/4
    - Procuration par les créanciers de David Dubarle à Hiérosme Broal et Charles Richer., 20 avril 1686; MC/RE/VII/4
    - Quittance par Charles Lemarchand à Hector Mermier, sur l'acquisition de Thomas de ????., 20 avril 1686; MC/RE/VII/4
    - Accord entre Charles Demachy et ses créanciers., 25 avril 1686; MC/RE/VII/4
    - Testament de Françoise Quanaham, femme Bredel., 28 avril 1686; MC/RE/VII/4
    - Quittance par Hilaire Bobé à l'abbé François Pas de Feuquières., 30 avril 1686; MC/RE/VII/4
    - Transaction entre Dominique Jacques Tyran et Étienne Denis., 1er mai 1686; MC/RE/VII/4
    - Transport de rente par Claude Tripier, veuve Hérault, sur Jacques Cavelier., 2 mai 1686; MC/RE/VII/4
    - Transport de rente par Henry Aubin et la femme Aubin, sa sœur qu'il représente, sur Jean Moreau l'ainé., 3 mai 1686; MC/RE/VII/4
    - Contrat d'apprentissage de Gérard Martin chez Pierre Dubois., 3 mai 1686; MC/RE/VII/4
    - Quittance par Catherine Maudrier, veuve Benoist, à la succession de Toussaint Picard de Villeneuve., 4 mai 1686; MC/RE/VII/4
    - Quittance par Daniel Lions à Quentin Cordelle., 4 mai 1686; MC/RE/VII/4
    - Accord entre la dame Collet et ses créanciers., 8 mai 1686; MC/RE/VII/4
    - Contrat de mariage entre Claude Boucher et Geneviève Carré., 10 mai 1686; MC/RE/VII/4
    - Contrat d'apprentissage d'Anne Levasseur chez Guillaume jardin., 10 mai 1686; MC/RE/VII/4
    - Mainlevée par Antoine Belost à Marie-Françoise Delafeuille, veuve de Thiville., 11 mai 1686; MC/RE/VII/4
    - Obligation de Louis de Vieil Chatel et sa femme, à Marie-Françoise Delafeuille, veuve de Jacques de Thiville., 11 mai 1686; MC/RE/VII/4
    - Testament de Charles Prévost., 13 mai 1686; MC/RE/VII/4
    - Transport par Anne Parent, veuve de Jean Beauvereau, sur Pierre Guyard., 13 mai 1686; MC/RE/VII/4
    - Quittance par Hélène de Verse, veuve de Trepsac, à Hector Mermier., 14 mai 1686; MC/RE/VII/4
    - Consentement par Hector Mermier à Bernard Benoist., 17 mai 1686; MC/RE/VII/4
    - Quittance par Zacharie de Sardaing de Castera à Hector Mermier., 20 mai 1686; MC/RE/VII/4